【裁判字號】    92,交聲,15
【裁判日期】    920707
【裁判案由】    違反道路交通管理處罰條例聲明異議
【裁判全文】
臺灣臺東地方法院交通事件裁定                  九十二年度交聲字第一五號
    異  議  人
    即受處分人  乙○○
    原處分機關  交通部公路總局高雄區監理所台東監理站
右列受處分人因違反道路交通管理處罰條例案件，對於交通部公路總局高雄區監理所
台東監理站九十二年四月十日所為之處分（原處分案號：東監違字第裁八一—Ａ00
000000號），聲明異議，本院裁定如左：
    主  文
異議駁回。
    理  由
一、異議意旨如附件。
二、按汽車駕駛人，爭道行駛而有機器腳踏車，不在規定車道行駛之情形，處新台幣
    六百元以上一千八百元以下罰鍰，並記違規點數一點，道路交通管理處罰條例第
    四十五條第一項第十三款、第六十三條第一項第一款分別定有明文。經查，本件
    異議人乙○○確於九十二年二月二十二日晚間十一時四十七分許，行駛台北市○
    ○路所設置公車專用道等情，業經異議人自承：伊行駛公車專用道等語在卷，復
    據證人即當時開單告發之員警甲○○到庭證稱：當天伊在台北市○○路、杭州南
    路交岔路口執行台北燈會交通管理勤務，而異議人因騎乘機車行駛於公車專用道
    上經伊攔下開單告發等語屬實。雖異議人陳稱：當天係因台北燈會禁止在南側慢
    車道行駛，而現場又未有標示或指示，伊才會行駛公車專用道一節，惟前開證人
    亦陳：上開南側慢車道雖舉辦燈會，但警方在各路口都已明顯的標示、指示機車
    應行駛北側慢車道等語明確。再異議人復稱：有一員警在信義路大忠門口持指揮
    棒示意其加速通過一節，但異議人始終未舉證以實其說，況參以異議人所繪之位
    置圖（詳卷），縱確有員警於該地指揮，然此亦係異議人轉入公車專用道後始能
    遇見之事，是以，異議人辯稱係該名員警指揮才會行駛公車專用道一節，顯不足
    採。綜上，堪認異議人當日確有不在規定車道行駛之違規行為。從而，原處分機
    關據以援引上開規定，裁處異議人罰鍰新臺幣六百元，且記違規點數一點，依法
    並無不當，異議人所為異議為無理由，應予以駁回。
三、另異議人雖稱：警察係為業績才開單的，當時有大批機車均行駛公車專用道而未
    被開單一節，然前開證人已陳：因為該路段有公車站牌，如果公車停著，機車就
    會切往快車道行駛，這樣很危險，所以我們必須舉發他們；異議人被開單當時，
    只有兩部機車陸續行駛過來等語甚詳，且縱有大批機車同時行駛公車專用道，然
    違法行為並無平等原則之適用，異議人亦不得因此得為任何主張，再異議狀第三
    段所載等情，均與本件異議顯然無涉，本院不予審酌，併此敘明。
三、據上論斷，應依道路交通案件處理辦法第十九條，裁定如主文。
中      華      民      國    九十二    年      七      月      七      日
                                  臺灣臺東地方法院交通法庭
                                          法  官  黃呈熹
右正本證明與原本無異。
如不服本裁定，應於裁定送達後五日內向本院提出抗告狀。（須附繕本）
「切勿逕送上級法院」
                                          書記官  王敏玉
中      華      民      國    九十二    年      七      月      七      日


司法院資訊處製作；財團法人民間司法改革基金會備份。
